# 德勤所得税准则的实务操作指南，求分享

提问人：原来你就在这里 时间：2016-08-19 09:32:44
传说中德勤出过一个所得税准则的实务操作指南，哪位大神可以分享一下啊，谢谢！！

回答人：chenyiwei
请在此页面上找：http://www.casplus.com/pubs/caspubs.asp